臺灣新北地方法院板橋簡易庭民事簡易判決
111年度板簡字第165號
原      告  板信資產管理股份有限公司

法定代理人  郭道明  
訴訟代理人  陳羿霖  
被      告  林惠敏

上列當事人間請求清償借款事件，於民國111年2月25日言詞辯論
終結，本院判決如下：
    主      文
被告應於因繼承林長旺（身分證統一編號：Z000000000）所得遺
產為限給付原告新臺幣伍萬參仟參佰伍拾柒元，及其中新臺幣伍
萬貳仟捌佰伍拾柒元自民國九十四年六月二十二日起至民國一百
零四年八月三十一日止，按年息百分之十七計算之利息，及自民
國一百零四年九月一日起至清償日止，按年息百分之十五計算之
利息。
被告應於因繼承林長旺（身分證統一編號：Z000000000）所得遺
產為限給付原告新臺幣柒萬壹仟肆佰伍拾肆元，及其中新臺幣陸
萬柒仟柒佰陸拾玖元自民國九十四年六月二十二日起至清償日止
，按年息百分之十一計算之利息，暨自民國九十四年七月二十三
起至清償日止，逾期在六個月以內者，按上開利率百分之十，逾
期超過六個月者，就超過部分，按上開利率百分之二十計算之違
約金。
訴訟費用由被告於因繼承林長旺所得遺產為限負擔。
本判決得假執行。但被告如以新臺幣壹拾貳萬肆仟捌佰壹拾壹元
為原告預供擔保，得免為假執行。
    事 實 及 理 由
一、查依本件原告之前手即原債權人板信商業銀行股份有限公司
    （下稱板信商銀）與被告之被繼承人林長旺間所簽訂之現金
    卡貸款約定事項第20條約定：「因本約定內容有關事項涉訴
    訟時，立約人同意以貴行總行所在地之法院或…為第一審管
    轄法院。」，有申請書暨約定事項影本在卷可憑，此項約定
    合於民事訴訟法第24條合意管轄規定，且被告應受其拘束，
    本院對本件訴訟具管轄權，合先敘明。
二、原告主張:訴外人林長旺前於民國92年10月13日向板信商銀
    申辦現金卡，約定利息按年息17%按月固定計息，詎被告未
    依約繳款，迄至94年5月23日止，尚積欠新臺幣（下同）53,
    357元（本金52,857元）未清償，嗣板信商銀將上開債權讓
    與原告，迭催未理。林長旺復於93年7月7日向板信商銀申辦
    好康代償方案，並簽訂代償服務申請暨約定事項，利息約定
    按年息11%按月固定計息，如未按期繳納利息或償還本金或
    攤還本息時，自違約日起至清償日止，其逾期在6個月以內
    者，按上開利率10%，逾期超過6個月者，按上開利率20%計
    算之違約金。詎林長旺迄至93年11月23日尚積欠70,107元（
    本金66,638元）未清償，嗣板信商銀業將上開債權讓與原告
    ，屢經催討，均不獲置理。經查，林長旺於93年11月1日死
    亡，被告為其法定繼承人迄今並未辦理拋棄繼承，被告基於
    繼承人地位自應於因繼承被繼承人林長旺所得遺產為限，清
    償上開債務。爰依消費借貸、債權讓與及繼承之法律關係，
    請求判決如主文第一、二項所示一節，業據提出現金卡申請
    暨約定書（含代償服務申請暨約定事項）2件、帳務資料2件
    、司法院網站家事事件公告查詢資料乙件、繼承系統表乙件
    、債務人（即被繼承人）及繼承人（即被告）等戶籍謄本3
    件、債權讓與證明書及債權讓與登報公告節本各2件等件影
    本為證，被告到庭並未爭執上情，堪認原告之主張為真實。
     
三、按「借用人應於約定期限內，返還與借用物種類、品質、數
    量相同之物。」、「遲延之債務，以支付金錢為標的者，債
    權人得請求依法定利率計算之遲延利息，但約定利率較高，
    仍從其約定利率。」、「當事人得約定債務人不履行債務時
    ，應支付違約金。」、「繼承人自繼承開始時，除本法另有
    規定外，承受被繼承人財產上之一切權利、義務。但權利、
    義務專屬於被繼承人本身者，不在此限。繼承人對於被繼承
    人之債務，以因繼承所得遺產為限，負清償責任。」，民法
    第478條前段、第233條第1項、第250條第1項及第1148條分
    別定有明文。經查：被繼承人林長旺積欠原告債務未為清償
    ，被告為其繼承人，已如前述，原告得向被告於因繼承林長
    旺所得遺產為限對上開債務負清償責任。從而，原告本於借
    貸契約、債權讓與及繼承之法律關係，請求判決如主文第一
    、二項所示，即無不合，應予准許。
四、本件係就民事訴訟法第427條第1項至第4項訴訟適用簡易程
    序所為被告敗訴之判決，爰依職權宣告假執行及被告得供相
    當擔保金額而免為假執行。
中　　華　　民　　國　　111 　年　　2 　　月　　25　　日
                        臺灣新北地方法院板橋簡易庭
                              法  官  李昭融
以上正本係照原本作成。
如不服本判決，應於送達後20日內，向本庭（新北市○○區○○
路○段00巷0號）提出上訴狀並表明上訴理由，如於本判決宣示
後送達前提起上訴者，應於判決送達後20日內補提上訴理由書（
須附繕本）。如委任律師提起上訴者，應一併繳納上訴審裁判費
。
中　　華　　民　　國　　111 　年　　2 　　月　　25　　日
                              書記官  王昱平